臺灣高等法院臺中分院刑事判決
111年度上訴字第711號
上  訴  人  臺灣臺中地方檢察署檢察官
上  訴  人  
即  被  告  秦祥恩


被      告  謝雅妃


選任辯護人  紀佳佑律師
上列上訴人等因被告等加重詐欺等案件，不服臺灣臺中地方法院
110年度訴字第1154號中華民國111年1月13日第一審判決（起訴
案號：臺灣臺中地方檢察署110年度偵字第10051號、第16261號
），提起上訴，本院判決如下：
    主  文
上訴駁回。
秦祥恩緩刑參年，並應於緩刑期內接受受理執行之地方檢察署所
舉辦之法治教育伍場次，緩刑期間付保護管束。
    犯罪事實
一、蔡侑穎（由原審法院另行審結）、秦祥恩、江志翰（業經原
    審判決有罪確定）、許一中（業經原審判決有罪確定）均貪
    圖不法利益，分別基於參與犯罪組織之犯意，自民國110年3
    月間起，各加入年籍不詳綽號「阿德」、「阿凱」等成年男
    子所發起以實施詐術為手段、具有持續性、牟利性之有結構
    性組織電信詐欺機房（下稱系爭詐欺集團），並以詐騙中國
    大陸地區人民為主要對象，由蔡侑穎負責出面以每月新臺幣
    （下同）33,000元承租臺中市○○區○○○路00號之0棟00樓之0
    ，再由阿德將詐欺機房所須電腦、網路架設完畢後，以該處
    作為一線詐欺機房所在地，蔡侑穎等4人即在該一線詐欺機
    房擔任一線詐騙人員，由蔡侑穎負責管理江志翰、許一中、
    秦祥恩等3人。嗣於同年3月間，蔡侑穎等4人、「阿德」、
    「阿凱」即共同意圖為自己不法之所有，並基於3人以上共
    同以電子通訊傳播工具對公眾散布而犯詐欺取財之犯意聯絡
    ，其詐欺方式係由蔡侑穎先自「阿德」處取得中國大陸地區
    民眾之姓名、電話等基本資料清冊及詐欺講稿，並上傳於所
    申設gmail雲端硬碟提供予江志翰等3人後，再由蔡侑穎等4
    人等以「阿德」配發手機內安裝之Bria Mobile軟體，依雲
    端硬碟內之中國大陸地區人員資料及詐欺講稿，依系統設定
    撥打電話予中國大陸地區民眾，佯稱為香港DHL快遞中心、
    中國移動電信公司、北京光大銀行等，以快遞包裹有假護照
    、手機門號異常涉及詐欺及信用卡遭盜用需向公安報案等話
    術，取信於被害人後，旋將電話轉接予二線機手接聽，蔡侑
    穎等4人至少已撥打予1名中國大陸地區民眾行騙，然無證據
    顯示大陸地區人民確實遭詐騙匯款而未遂。
二、嗣經臺中市政府警察局第三分局於110年3月16日，持臺灣臺
    中地方法院法官核發之搜索票至上開一線機房在地執行搜索
    ，當場查獲在場之蔡侑穎、謝雅妃（被訴部分，詳後述）、
    江志翰、許一中、秦祥恩等5人，並扣得如附表所示之物，
    始循線查悉上情。
三、案經臺中市政府警察局第三分局報告臺灣臺中地方檢察署檢
    察官偵查起訴。
    理  由
壹、有罪部分：
一、證據能力之說明：
(一)按組織犯罪防制條例第12條第1項中段規定：「訊問證人之
    筆錄，以在檢察官或法官面前作成，並經踐行刑事訴訟法所
    定訊問證人之程序者為限，始得採為證據」，係以立法排除
    被告以外之人於警詢或檢察事務官調查中所為之陳述，得適
    用刑事訴訟法第159條之2、第159條之3及第159條之5之規定
    。但被告於警詢之陳述，對被告本身而言，則不在排除之列
    （最高法院102年度台上字第2653號判決意旨參照）。另犯
    該條例以外之罪，被告以外之人於審判外之言詞或書面陳述
    ，自仍應依刑事訴訟法相關規定，定其得否為證據（最高法
    院103年度台上字第2915號判決意旨參照)。是以，上訴人即
    被告（下稱被告）秦祥恩於警詢時所為之陳述，對於被告秦
    祥恩自己而言，則屬被告之供述，而為法定證據方法之一，
    自不在組織犯罪防制條例第12條第1項規定排除之列，即可
    在有補強證據之情況下，作為證明被告秦祥恩參與犯罪組織
    之證據。
(二)次按被告以外之人於審判外之言詞或書面陳述，除法律有規
    定者外，不得作為證據；又被告以外之人於審判外之陳述，
    雖不符合同法第159條之1至第159條之4之規定，但經當事人
    於審判程序同意作為證據，法院審酌該言詞陳述或書面陳述
    作成時之情況，認為適當者，亦得為證據。當事人、代理人
    或辯護人於法院調查證據時，知有第159條第1項不得為證據
    之情形，而未於言詞辯論終結前聲明異議者，視為有前項之
    同意，刑事訴訟法第159條第1項及第159條之5分別定有明文
    。本案以下由檢察官所提出而採為判決基礎之證據，其性質
    屬被告以外之人於審判外之陳述而屬傳聞證據者，除同案被
    告蔡侑穎、謝雅妃、江志翰、許一中於警詢所為之陳述，依
    組織犯罪防制條例第12條第1項中段規定，不得作為認定被
    告秦祥恩參與犯罪組織部分之證據外，檢察官、被告秦祥恩
    於本院準備程序及審判程序，均未爭執證據能力（見本院卷
    第83頁、第99頁至第116頁），本院審酌上開傳聞證據作成
    時之情況，核無違法取證及證明力明顯過低之瑕疵，為證明
    犯罪事實所必要，亦認為以之作為證據為適當，自得逕依同
    法第159條之5規定作為認定被告秦祥恩為本案其他犯行之證
    據。
(三)又傳聞法則乃對於被告以外之人於審判外之言詞或書面陳述
    而為之規範。本判決以下引用之非供述證據，無刑事訴訟法
    第159條第1項規定傳聞法則之適用，經本院於審判時依法踐
    行調查證據程序，與本案待證事實具有自然之關聯性，且無
    證據證明係公務員違法取得之物，依法自得作為證據。
二、認定犯罪事實之證據及理由：
(一)上開犯罪事實，業據被告秦祥恩於警詢、偵查中、原審及本
    院準備程序、審理時均坦承不諱（見110偵10051號卷〈下稱
    偵卷一〉第109頁至第121頁、第631頁至第637頁、原審卷第2
    18頁、第302頁、本院卷第79頁、第110頁），核與證人即同
    案被告蔡侑穎、謝雅妃、江志翰、許一中分別於警詢、偵查
    及原審審理時陳（證）述之情節大致相符（蔡侑穎部分見偵
    卷一第37頁至第53頁、第639頁至第645頁、原審卷第125頁
    至第127頁；謝雅妃部分見偵卷一第65頁至第75頁、第639頁
    至第645頁、原審卷第163頁至第165頁；江志翰部分見偵卷
    一第89頁至第97頁、第649頁至第651頁、原審卷第218頁、
    第302頁；許一中部分見偵卷一第133頁至第141頁、第639頁
    至第645頁、原審卷第218頁、第302頁；上開警詢筆錄不適
    用於證明被告秦祥恩被訴違反組織犯罪防制條例之罪刑部分
    ），並有110年3月16日員警職務報告書（見他卷第7頁至第9
    頁）、臺中市政府警察局第三分局搜索扣押筆錄、扣押物品
    目錄表：①蔡侑穎、謝雅妃、秦祥恩，110/3/16、臺中市○○
    區○○○路00號0棟00樓之0（見偵卷一第9頁至第14頁）②蔡侑
    穎、110/3/16、臺中市○○區○○○路00號0棟B2停車場（見偵卷
    一第25頁至第29頁）、指認犯罪嫌疑人紀錄表：①蔡侑穎指
    認（見偵卷一第55頁至第61頁）②謝雅妃指認（見偵卷一第7
    7頁至第83頁）③江志翰指認（見偵卷一第99頁至第105頁）④
    被告秦祥恩指認（見偵卷一第123頁至第129頁）、一線機房
    現場平面圖（見偵卷一第163頁）、詐欺講稿（見偵卷一第1
    65頁至第166頁）、扣案電腦內蔡侑穎之tig660000000il.co
    m等3組雲端資料庫內檔案中之人員單日作業紀錄表及詐欺講
    稿（見偵卷一第169頁至第177頁、第263頁至第295頁、第31
    3頁至第317頁）、許一中持有之手機內容截圖（見偵卷一第
    179頁至第198頁）、蔡侑穎所持手機登入電子信箱畫面截圖
    （見偵卷一第199頁）、被告秦祥恩持有之手機內容截圖（
    見偵卷一第201頁至第251頁）、扣案sony牌筆記型電腦電腦
    及手機內之中國大陸地區民眾之電話及個人資料（見偵卷一
    第251頁至第261頁、第299頁至第311頁、第319頁至第477頁
    ）、被告等扣案手機之相關截圖（見110偵16261卷〈下稱偵
    卷二〉第201頁至第221頁）、蔡侑穎承租臺中市○○區○○○路00
    號之0棟00樓之0屋租賃契約書（見偵卷二第255頁至第261頁
    ）在卷可稽，復有如附表所示之物扣案可佐，是被告秦祥恩
    上開任意性自白，核與事實相符，應堪採信。
(二)綜上所述，本案事證明確，被告秦祥恩前開參與犯罪組織及
    加重詐欺取財未遂等犯行，均堪認定，自應依法論科。
三、論罪科刑：
(一)按組織犯罪防制條例所稱犯罪組織，指3人以上，以實施強
    暴、脅迫、詐術、恐嚇為手段或最重本刑逾5年有期徒刑之
    刑之罪，所組成具有持續性或牟利性之有結構性組織。前項
    有結構性組織，指非為立即實施犯罪而隨意組成，不以具有
    名稱、規約、儀式、固定處所、成員持續參與或分工明確為
    必要，組織犯罪防制條例第2條定有明文。查本案係屬集團
    性詐欺犯罪型態，依現今詐欺集團分工細膩，非少數人所能
    遂行，諸如謀議成立詐欺集團、提供資金並招募成員、架設
    機房及電腦網路通路、收集人頭帳戶與人頭門號、向被害人
    施詐、領取被害人匯入或交付之款項、將詐欺款項交付予負
    責收款者等工作；是以，詐欺集團除首謀負責謀議成立詐欺
    集團並招募成員外，成員中有蒐集帳戶與門號者、有擔任領
    款車手者，有提供詐欺集團運作所需資金之金主、有於機房
    內以網路電話負責向被害人施用詐術者、或有負責提供或維
    護詐欺所用器材、設備者、有專責收取詐欺款項並統籌分配
    者，成員間就其所擔任之工作分層負責，且系爭詐欺集團之
    成員，除了被告秦祥恩外，至少包括同案被告蔡侑穎、江志
    翰、許一中及「阿德」、「阿凱」等人，人數顯逾3人以上
    ，又系爭詐欺集團的運作模式，係由共犯成員各自分工，並
    以前揭犯罪事實欄所示之手法騙取被害人之財物，系爭詐欺
    集團承租上開房屋及購置設備，並持續對中國大陸地區人民
    施詐，足見系爭詐欺集團自屬3人以上以實施詐術為手段，
    所組成具有持續性、牟利性之有結構性組織，核與組織犯罪
    防制條例第2條所定「犯罪組織」之構成要件相符。又被告
    秦祥恩於系爭詐欺集團內僅處於一般聽取號令之角色及地位
    ，應認僅是本件犯罪組織之參與者，業如前述，且本案機房
    確有實際運作而著手對中國大陸民眾實施詐術，然未及詐得
    財物即為警查獲，是核被告秦祥恩所為，係犯組織犯罪防制
    條例第3條第l項後段之參與犯罪組織罪及刑法第339條之4第
    2項、第1項第2款、第3款之3人以上共同以電子通訊傳播工
    具對公眾散布而犯詐欺取財未遂罪。　　
(二)按共同正犯之意思聯絡，不限於事前有所協議，其於行為當
    時，基於相互之認識，以共同犯罪之意思參與者，亦無礙於
    共同正犯之成立；又按共同正犯之成立，祇須具有犯意之聯
    絡及行為之分擔，既不問犯罪動機起於何人，亦不必每一階
    段犯行，均須參與；而共同正犯之意思聯絡，原不以數人間
    直接發生者為限，若有間接之聯絡者，亦包括在內，如甲分
    別邀約乙、丙犯罪，雖乙、丙間彼此並無直接之聯絡，亦無
    礙於其為共同正犯之成立（最高法院73年台上字第1886號判
    例、34年上字第862號判例、77年台上字第2135號判例意旨
    參照）。另按學理上所稱之相續共同正犯（承繼共同正犯）
    ，固認後行為者於先行為者之行為接續或繼續進行中，以合
    同之意思，參與分擔實行，其對於介入前之先行為者之行為
    ，茍有就既成之條件加以利用，而繼續共同實行犯罪之意思
    ，應負共同正犯之全部責任。但如後行為者介入前，先行為
    者之行為已完成，又非其所得利用，除非後行為者係以自己
    共同犯罪之意思，事前同謀，而由其中一部分人實行犯罪之
    行為者外，自不應令其就先行為者之行為，負其共同責任。
    至於此犯罪之謀議，因後行為者並未參與構成要件之實行行
    為，僅係以其參與犯罪之謀議為其犯罪構成要件之要素，故
    須以積極之證據證明其參與謀議（最高法院102年度台上字
    第649號判決意旨參照）。經查，系爭詐欺集團之運作，需
    全體成員彼此密切配合始克竟功，被告秦祥恩為圖事成可預
    期之不法報酬，決意參與系爭詐欺集團及共同分擔系爭詐欺
    集團組織之任務分工，使系爭詐欺集團成員得以順利完成詐
    欺取財之行為，顯係基於正犯之犯意，各自分擔犯罪行為之
    一部，相互利用他人之行為，以達詐欺犯罪之目的，依前揭
    說明，被告秦祥恩自應與系爭詐欺集團其餘成員共同負責，
    而認其與「阿德」、「阿凱」、同案被告蔡侑穎、江志翰、
    許一中及其餘詐欺集團成員等人，具有犯意聯絡及行為分擔
    ，依刑法第28條之規定，應論以共同正犯。
(三)次按組織犯罪防制條例係藉由防制組織型態之犯罪活動為手
    段，以達成維護社會秩序、保障人民權益之目的，乃於該條
    例第3條第1項前段與後段，分別對於「發起、主持、操縱、
    指揮」及「參與」犯罪組織者，依其情節不同而為處遇，行
    為人雖有其中一行為（如參與），不問其有否實施各該手段
    （如詐欺）之罪，均成立本罪。然在未經自首或有其他積極
    事實，足以證明其確已脫離或解散該組織之前，其違法行為
    ，仍繼續存在，即為行為之繼續，而屬單純一罪，至行為終
    了時，仍論為一罪。又刑法上一行為而觸犯數罪名之想像競
    合犯存在之目的，在於避免對於同一不法要素予以過度評價
    。自然意義之數行為，得否評價為法律概念之一行為，應就
    客觀構成要件行為之重合情形、主觀意思活動之內容、所侵
    害之法益與行為間之關連性等要素，視個案情節依社會通念
    加以判斷。刑法刪除牽連犯之規定後，原認屬方法目的或原
    因結果，得評價為牽連犯之二犯罪行為間，如具有局部之同
    一性，或其行為著手實行階段可認為同一者，得認與一行為
    觸犯數罪名之要件相侔，依想像競合犯論擬。倘其實行之二
    行為，無局部之重疊，行為著手實行階段亦有明顯區隔，依
    社會通念難認屬同一行為者，應予分論併罰。因而，行為人
    以一參與詐欺犯罪組織，並分工加重詐欺行為，同時觸犯參
    與犯罪組織罪及加重詐欺取財罪，雖其參與犯罪組織之時、
    地與加重詐欺取財之時、地，在自然意義上非完全一致，然
    二者仍有部分合致，且犯罪目的單一，依一般社會通念，認
    應評價為一罪方符合刑罰公平原則，應屬想像競合犯，如予
    數罪併罰，反有過度評價之疑，實與人民法律感情不相契合
    。行為人所參與之詐欺集團，係屬三人以上以實施詐欺為手
    段，具有持續性及牟利性之有結構性組織，而有成立組織犯
    罪防制條例第3條第l項之參與組織犯罪，與其所犯加重詐欺
    罪成立想像競合犯之可能。然而，倘若行為人於參與犯罪組
    織之繼續中，先後加重詐欺數人財物，因行為人僅為一參與
    組織行為，侵害一社會法益，應僅就首次犯行論以參與犯罪
    組織罪及加重詐欺罪之想像競合犯（最高法院107年度台上
    字第1066號判決意旨參照）。被告秦祥恩加入系爭詐欺集團
    ，既未經自首或有其他積極事實，足以證明其確已脫離或解
    散該組織，其違反組織犯罪防制條例之行為仍繼續存在，即
    為行為之繼續，而屬單純一罪，至行為終了時，仍論以一罪
    ，且被告秦祥恩參與上開犯罪組織之目的，即係欲與集團成
    員共同為詐欺取財犯行，其等上開犯罪行為間，均具有行為
    局部之同一性，依一般社會通念，應評價為一罪方符合刑罰
    公平原則，是認應就被告秦祥恩所為參與犯罪組織與所犯加
    重詐欺取財未遂犯行，應論以想像競合犯，而依刑法第55條
    前段規定，從一重論以3人以上共同以電子通訊傳播工具對
    公眾散布而犯詐欺取財未遂罪。起訴意旨認被告秦祥恩就其
    所犯參與犯罪組織罪與3人以上共同以電子通訊傳播工具對
    公眾散布而犯詐欺取財未遂罪，為數罪關係，應予分論併罰
    ，容有過度評價之情，難謂允當。
(四)刑之減輕說明：
　⒈被告秦祥恩所犯3人以上共同以電子通訊傳播工具對公眾散布
    而犯詐欺取財未遂罪，既已著手於詐欺取財犯行之實施，惟
    尚未得逞，屬未遂犯，應依刑法第25條第2項規定，減輕其
    刑。
　⒉按想像競合犯之處斷刑，本質上係「刑之合併」。其所謂從
    一重處斷，乃將想像競合犯組成之評價上數罪，合併為科刑
    一罪，其所對應之刑罰，亦合併其評價上數罪之數法定刑，
    而為一個處斷刑。易言之，想像競合犯侵害數法益者皆成立
    犯罪，論罪時必須輕、重罪併舉論述，同時宣告所犯各罪名
    ，包括各罪有無加重、減免其刑之情形，亦應說明論列，量
    刑時併衡酌輕罪部分量刑事由，評價始為充足，然後依刑法
    第55條前段規定「從一重處斷」，非謂對於其餘各罪可置而
    不論。因此，法院決定處斷刑時，雖以其中最重罪名之法定
    刑，做為裁量之準據，惟於裁量其輕重時，仍應將輕罪合併
    評價在內（最高法院108年度台上字第4405、4408號判決意
    旨可參）。茲分別說明如下：
　⑴按犯第3條之罪，於偵查及審判中均自白者，減輕其刑，組織
    犯罪防制條例第8條第1項後段定有明文。查被告秦祥恩就參
    與犯罪組織之犯行，於偵查及審理時均坦承不諱，業如前述
    ，是其所犯參與犯罪組織部分，雖合於上開減刑之規定，然
    其所犯上開犯行，既從一重之刑法加重詐欺未遂罪處斷，尚
    無從逕依上開規定減輕其刑，惟本院於量刑時，仍併予審酌
    上開減刑事由（最高法院108年度台上字第1467號判決意旨
    參照），附此敘明。
　⑵又按參與犯罪組織者，其參與情節輕微者，得減輕或免除其
    刑，組織犯罪防制條例第3條第1項但書定有明文。查被告秦
    祥恩參與系爭詐欺集團犯罪組織，對系爭詐欺集團之運作具
    有相當緊密之關連性，尚難認被告秦祥恩參與系爭詐欺集團
    犯罪組織之情節輕微，自無依上開規定減輕和免除其刑之餘
    地。
　⑶綜上，被告秦祥恩就上開犯行，依照前揭罪數說明，係從一
    重論處3人以上共同以電子通訊傳播工具對公眾散布而犯詐
    欺取財未遂罪，依前揭意旨，本院決定處斷刑時，即應以其
    中最重罪名之法定刑作為裁量之準據，至於上開減刑事由，
    則於後述依照刑法第57條量刑時，併予審酌。
　⒊另按刑法第59條規定之酌量減輕其刑，必須犯罪另有特殊之
    原因與環境，在客觀上足以引起一般同情，認為即使予以宣
    告法定最低度刑，猶嫌過重者，始有其適用。此所謂法定最
    低度刑，固包括法定最低本刑；惟遇有其他法定減輕之事由
    者，則應係指適用其他法定減輕事由減輕後之最低度刑而言
    。倘被告別有其他法定減輕事由者，應先適用法定減輕事由
    減輕其刑後，猶認其犯罪之情狀顯可憫恕，即使科以該減輕
    後之最低度刑仍嫌過重者，始得適用刑法第59條規定酌量減
    輕其刑。至於犯罪後之態度等情狀，僅可為法定刑內從輕科
    刑之標準，不得據為酌量減輕之理由（最高法院51年台上字
    第899號、70年度台上字第794號、77年度台上字第4382號判
    決、107年度台上字第2512號判決參照）。查被告秦祥恩不
    思循正途獲取所需，反參與系爭詐欺集團共同詐騙他人謀利
    ，且本院酌以現今詐欺集團猖厥，被告秦祥恩參與之詐欺集
    團犯罪組織，係詐騙中國大陸民眾，對我國之國際聲譽所造
    成之負面影響非輕，被告秦祥恩上揭所為參與犯罪組織及三
    人以上共同以電子通訊傳播工具對公眾散布而犯詐欺取財未
    遂等犯行，經依法減輕其刑後，其可量處之最低度刑已大幅
    降低，依該犯罪組織之規模及犯罪情節，實均難認有何犯罪
    之情狀顯可憫恕之情，故認並無適用刑法第59條規定之餘地
    。
(五)組織犯罪防制條例第3條第3項關於宣付刑前強制工作3年之
    規定，業經司法院釋字第812號解釋認為該規定違憲，並自
    該解釋公布日即110年12月10日起失其效力，自不可再依組
    織犯罪防制條例第3條第3項之規定對被告秦祥恩宣付強制工
    作，併此說明。　　
(六)沒收之說明：
　⒈按供犯罪所用、犯罪預備之物或犯罪所生之物，屬於犯罪行
    為人者，得沒收之。但有特別規定者，依其規定。刑法第38
    條第2項定有明文。次按犯罪工具物之沒收，固已跳脫刑罰
    或保安處分之性質歸屬，而為刑罰或保安處分以外之獨立法
    律效果。但依法得予沒收之犯罪工具物，本質上仍受憲法財
    產權之保障，祗因行為人濫用憲法所賦予之財產權保障，持
    以供犯罪或預備犯罪所用，造成社會秩序之危害，為預防並
    遏止犯罪，現行刑法乃規定，除有其他特別規定者外，法官
    得就屬於犯罪行為人者之工具物宣告沒收之（第38條第2項
    參照）。而共同正犯供犯罪或預備犯罪所用之物，法無必須
    諭知連帶沒收之明文，雖實務上有認為本於責任共同之原則
    ，已於共犯中之一人確定判決諭知沒收，對於其他共犯之判
    決仍應宣告沒收，或就各共同正犯間採連帶沒收主義，以避
    免執行時發生重複沒收之問題。然所謂「責任共同原則」，
    係指行為人對於犯罪共同加工所發生之結果，相互歸責，因
    責任共同，須成立相同之罪名，至於犯罪成立後應如何沒收
    ，仍須以各行為人對工具物有無所有權或共同處分權為基礎
    ，並非因共同正犯責任共同，即應對各共同正犯重複諭知（
    連帶）沒收。亦即「共同責任原則」僅在處理共同犯罪參與
    關係中責任之認定，與犯罪工具物之沒收重在犯罪預防並遏
    止犯罪係屬兩事，不得混為一談。此觀目前實務認為，共同
    正犯之犯罪所得如採連帶沒收，即與罪刑法定主義、罪責原
    則均相齟齬，必須依各共同正犯間實際犯罪利得分別沒收，
    始為適法等情益明。又供犯罪或預備犯罪所用之物如已扣案
    ，即無重複沒收之疑慮，尚無對各共同正犯諭知連帶沒收之
    必要；而犯罪工具物如未扣案，因法律又有追徵之規定（刑
    法第38條第4項），則對未提供犯罪工具物之共同正犯追徵
    沒收，是否科以超過其罪責之不利責任，亦非無疑。且為避
    免執行時發生重複沒收之違誤，祗須檢察官本於不重複沒收
    之原則妥為執行即可，亦無於判決內諭知連帶沒收之必要。
    而重複對各共同正犯宣告犯罪所用之物連帶沒收，除非事後
    追徵，否則對非所有權人或無共同處分權之共同正犯宣告沒
    收，並未使其承擔財產損失，亦無從發揮任何預防並遏止犯
    罪之功能。尤以對未經審理之共同正犯諭知連帶沒收，剝奪
    該共同正犯受審之權利，更屬違法。從而，除有其他特別規
    定者外，犯罪工具物必須屬於被告所有，或被告有事實上之
    處分權時，始得在該被告罪刑項下諭知沒收；至於非所有權
    人，又無共同處分權之共同正犯，自無庸在其罪刑項下諭知
    沒收（最高法院107年度台上字第1109號、107年度台上字第
    2944號、108年度台上字第2554號、108年度台上字第1366號
    、109年度台上字第1820號、109年度台上字第2329號判決意
    旨參照）。
　⒉被告秦祥恩遭查扣如附表所示之物，其中編號1之筆電、編號
    3之手機，依據卷內扣案截圖或資料（見偵卷一第201頁至第
    261頁、第299頁至第311頁、第319頁至第477頁）均為詐欺
    工作使用，編號4之講稿亦為被告秦祥恩詐欺念稿使用，均
    為被告秦祥恩所有供本案犯罪所用之物，均應予沒收。
　⒊其餘扣案物，則無積極證據可證明與本案詐欺犯行有關，均
    不予宣告沒收。
　⒋被告秦祥恩否認有因參與系爭詐欺集團實際獲得報酬，卷內
    亦無其他積極證據可證被告秦祥恩有獲得犯罪報酬，爰不另
    宣告沒收犯罪所得。
四、駁回上訴維持原判決之理由：
(一)原審認被告秦祥恩犯罪事證明確，適用組織犯罪防制條例第
    3條第1項後段，刑法第28條、第339條之4第1項第2款、第3
    款、第55條、第25條第2項、第38條第2項，刑法施行法第1
    條之1第1項等規定予以論罪科刑，並審酌被告秦祥恩不思循
    正當途徑獲取財物，參與詐欺機房，負責撥打詐欺電話行騙
    ，雖犯罪階段止於未遂，所為仍應予非難；被告秦祥恩相對
    於蔡侑穎，均係受蔡侑穎管理之機房內次要角色，參與程度
    較輕，然被告秦祥恩所參與之詐欺機房，自3月初成立至遭
    查獲為止已約有半個月之時間，犯罪時間仍非短暫；被告秦
    祥恩坦承犯行之犯後態度；被告秦祥恩於本案行為前並無有
    罪科刑前科記錄之素行，於原審審理時自稱教育程度為高中
    肄業、現從事水電學徒、月收入33,000元至35,000元，有重
    度殘障母親需扶養等一切情狀，量處有期徒刑8月，並說明
    沒收與不諭知沒收暨不宣告強制工作之理由，經核所為認事
    用法均無違誤，量刑亦屬妥適，應予維持。
(二)被告秦祥恩上訴意旨以其犯後態度良好，年紀尚輕，社會經
    驗不足，受朋友誤導而涉入本案，現有正常工作，未再與同
    案被告聯繫，且尚須扶養身為植物人之母親，請依刑法第59
    條規定酌減其刑，並從輕量刑等語。惟按刑事審判旨在實現
    刑罰權之分配的正義，故法院對有罪被告之科刑，應符合罪
    刑相當之原則，使輕重得宜，罰當其罪，以契合社會之法律
    感情，此所以刑法第57條明定科刑時應審酌一切情狀，尤應
    注意該條所列10款事項以為科刑輕重之標準，俾使法院就個
    案之量刑，能斟酌至當。而量刑輕重係屬事實審法院得依職
    權自由裁量之事項，苟已斟酌刑法第57條各款所列情狀而未
    逾越法定刑度，不得遽指為違法（最高法院72年度台上字第
    6696號判例要旨參照）。本件被告秦祥恩不符合刑法第59條
    減輕其刑之情形，業經本院論述如前，是被告秦祥恩此部分
    上訴意旨，難認有據；又原判決理由已具體斟酌注意適用刑
    法第57條之規定，就量刑刑度詳為審酌，未逾越法定刑度，
    復未濫用自由裁量之權限，且無輕重失衡之情形，被告秦祥
    恩上訴主張原判決量刑過重，係對原判決量刑職權之適法行
    使任意指摘，尚屬無據。綜上，被告秦祥恩之上訴核無理由
    ，應予駁回。
五、被告秦祥恩前未曾因故意犯罪而受有期徒刑以上刑之宣告，
    有臺灣高等法院被告前案紀錄表附卷可稽（見本院卷第55頁
    ）。被告秦祥恩為本案犯行時甫滿19歲，年輕識淺，因一時
    失慮犯本案罪行，犯後坦承犯行，深表反省悔悟，經此偵查
    、審判程序及刑罰之宣告，應知警惕，而無再犯之虞。本院
    審酌被告秦祥恩現有正當工作，又須照顧屬於植物人之母親
    ，此有在職證明書、中華民國身心障礙證明存卷可參（見本
    院卷第25頁、第27頁），而其本案犯罪情節尚非重大不可寬
    恕，倘令其入監服短期自由刑，將不利於其改過遷善，亦恐
    使母親無人照顧，衍生其他社會問題，因認其刑罰以暫不執
    行為適當，爰宣告緩刑3年，以勵自新。又為使被告秦祥恩
    於緩刑期間內，能記取教訓，並確實督促其建立正確法律觀
    念，避免再度犯罪，爰併依刑法第74條第2項第8款規定，諭
    知被告秦祥恩於緩刑期間內，應接受法治教育5場次，暨依
    刑法第93條第1項第2款規定，諭知於緩刑期間付保護管束。
    倘被告秦祥恩違反上開所定負擔情節重大，足認原宣告緩刑
    難收其預期效果，而有執行刑罰必要者，檢察官得依刑法第
    75條之1第1項第4款規定，向法院聲請撤銷該緩刑宣告，併
    予敘明。
貳、被告謝雅妃無罪部分：
一、公訴意旨略以：被告謝雅妃、同案被告蔡侑穎、江志翰、許
    一中、秦祥恩自110年3月間起，加入系爭詐欺集團，由蔡侑
    穎負責出面以每月3,3000元，承租位在臺中市○○區○○○路00
    號之0棟00樓之0，再由阿德將詐欺機房所須電腦、網路架設
    完畢後，以該處作為一線詐欺機房所在地，蔡侑穎等5人即
    在該一線詐欺機房擔任一線詐騙人員，由蔡侑穎負責管理被
    告謝雅妃、江志翰、許一中、秦祥恩等4人。嗣於同年3月間
    ，蔡侑穎等5人、「阿德」、「阿凱」 即共同意圖為自己不
    法之所有，並基於3人以上共同犯詐欺取財之犯意聯絡，其
    詐欺方式係由蔡侑穎先自「阿德」處取得大陸地區民眾之姓
    名、電話等基本資料清冊及詐欺講稿，並上傳於所申設gmai
    l雲端硬碟提供予謝雅妃等4人後，再由蔡侑穎等5人等以「
    阿德」配發手機內安裝之Briam Mobile軟體，依雲端硬碟內
    之大陸地區人員資料及詐欺講稿，撥打電話予大陸地區民眾
    ，佯稱為香港DHL快遞中心、中國移動電信公司、北京光大
    銀行等，以快遞包裹有假護照、手機門號異常涉及詐欺及信
    用卡遭盜用需向公安報案等話術，取信於被害人後，旋將電
    話轉接予二線機手接聽，蔡侑穎等5人至少已撥打予傅瑩、
    單益民等大陸地區民眾行騙，然無證據顯示大陸地區人民確
    實遭詐騙而匯款而未遂。因認被告謝雅妃涉犯組織犯罪防制
    條例第3條第1項後段之參與犯罪組織、刑法第339條之4第2
    項、第1項第2款、第3款之三人以上共同以電子通訊傳播工
    具對公眾散布而犯詐欺取財未遂等罪嫌。
二、按無罪判決，無刑事訴訟法第154條第2項「應依證據認定」
    之犯罪事實之存在。因此，同法第308條前段規定，無罪之
    判決書只須記載主文及理由；而其理由之論敘，僅須與卷存
    證據資料相符，且與經驗法則、論理法則無違即可，所使用
    之證據亦不以具有證據能力者為限，即使不具證據能力之傳
    聞證據，亦非不得資為彈劾證據使用。故無罪之判決書，就
    傳聞證據是否例外具有證據能力，本無須於理由內論敘說明
    （最高法院100年度台上字第2980號判決意旨參照）。本判
    決既依下述理由為被告謝雅妃無罪之諭知，依前開說明，自
    無庸先一一論說各項證據之證據能力，先予敘明。　　　　
三、次按犯罪事實應依證據認定之，無證據不得認定犯罪事實；
    又不能證明被告犯罪者，應諭知無罪之判決，刑事訴訟法第
    154條第2項、第301條第1項分別定有明文。共犯之自白，不
    得作為有罪判決之唯一證據，仍應調查其他必要之證據，以
    察其是否與事實相符，刑事訴訟法第156條第2項亦有明文。
    其立法目的乃欲以補強證據擔保自白之真實性；亦即以補強
    證據之存在，藉之限制自白在證據上之價值。而所謂補強證
    據，則指除該自白本身外，其他足資以證明自白之犯罪事實
    確具有相當程度真實性之證據而言。雖其所補強者，非以事
    實之全部為必要，但亦須因補強證據與自白之相互利用，而
    足使犯罪事實獲得確信者，始足當之。又刑事審判上之共同
    被告，係為訴訟經濟等原因，由檢察官或自訴人合併或追加
    起訴，或由法院合併審判所形成，其間各別被告及犯罪事實
    仍獨立存在。若共同被告具有共犯關係者，雖其證據資料大
    體上具有共通性，共犯所為不利於己之陳述，固得採為其他
    共犯犯罪之證據，然為保障其他共犯之利益，該共犯所為不
    利於己之陳述，除須無瑕疵可指外，且仍應調查其他必要之
    證據，以察其是否與事實相符，不得專憑該項陳述作為其他
    共犯犯罪事實之認定，即尚須以補強證據予以佐證，不可籠
    統為同一之觀察；且共同被告間若具有對向性之關係，為避
    免嫁禍他人而虛偽陳述，尤應有足以令人確信其陳述為真實
    之補強證據，始能據以為論罪之依據。再按刑事訴訟法第16
    1條第1項規定：檢察官就被告犯罪事實，應負舉證責任，並
    指出證明之方法。因此，檢察官對於起訴之犯罪事實，應負
    提出證據及說服之實質舉證責任。倘其所提出之證據，不足
    為被告有罪之積極證明，或其闡明之證明方法，無從說服法
    官以形成被告有罪之心證，基於無罪推定之原則，自應為被
    告無罪之諭知。
四、公訴意旨認被告謝雅妃涉有前開犯嫌，無非係以證人即同案
    被告蔡侑穎、江志翰、許一中、秦祥恩等人證述及本案扣案
    物等作為依據。
五、訊據被告謝雅妃堅詞否認有何參與犯罪組織、加重詐欺之犯
    行，辯稱略以：我當時只是去臺中市○○區○○○路00號之0棟00
    樓之0找蔡侑穎，沒有在該處做詐欺，我認識秦祥恩，我跟
    蔡侑穎出門後才知道要去朝馬載秦祥恩，秦祥恩的聯絡方式
    是我給的，是我介紹秦祥恩給蔡侑穎認識的等語。辯護人則
    為被告謝雅妃辯護略以：被告謝雅妃與蔡侑穎是同性伴侶關
    係，被告謝雅妃原本住在戶籍地，是因為要於110年3月18日
    至臺中地檢署報到服社會勞動，遂至蔡侑穎位在臺中市梧棲
    區住處暫住，期間蔡侑穎仍在本案查獲地點為本件詐欺犯行
    ，被告謝雅妃僅偶而前往查獲地點陪伴蔡侑穎，被告謝雅妃
    並未為起訴書所載犯行，亦未長期在查獲地點居住。卷內之
    單日作業紀錄表也沒有被告謝雅妃之代號，蔡侑穎、江志翰
    、許一中、秦祥恩於原審時均證述被告並未從事詐騙等語，
    又被告謝雅妃只是陪同蔡侑穎去接秦祥恩，本案扣案物也沒
    有積極證據可證被告謝雅妃有參與犯罪組織、加重詐欺之犯
    嫌，請求為無罪之諭知等語。
六、經查：
(一)蔡侑穎、秦祥恩、江志翰、許一中分別基於參與犯罪組織之
    犯意，自110年3月間起各加入系爭詐欺集團，並以詐騙中國
    大陸地區人民為主要對象，由蔡侑穎負責出面以每月33,000
    元承租臺中市○○區○○○路00號之0棟00樓之0，再由阿德將詐
    欺機房所須電腦、網路架設完畢後，以該處作為一線詐欺機
    房所在地，蔡侑穎等4人即在該一線詐欺機房擔任一線詐騙
    人員，由蔡侑穎負責管理江志翰、許一中、秦祥恩等3人。
    嗣於同年3月間，蔡侑穎等4人、「阿德」、「阿凱」即共同
    意圖為自己不法之所有，並基於3人以上共同以電子通訊傳
    播工具對公眾散布而犯詐欺取財之犯意聯絡，其詐欺方式係
    由蔡侑穎先自「阿德」處取得中國大陸地區民眾之姓名、電
    話等基本資料清冊及詐欺講稿，並上傳於所申設gmail雲端
    硬碟提供予江志翰等3人後，再由蔡侑穎等4人等以「阿德」
    配發手機內安裝之Bria Mobile軟體，依雲端硬碟內之中國
    大陸地區人員資料及詐欺講稿，依系統設定撥打電話予中國
    大陸地區民眾，佯稱為香港DHL快遞中心、中國移動電信公
    司、北京光大銀行等，以快遞包裹有假護照、手機門號異常
    涉及詐欺及信用卡遭盜用需向公安報案等話術，取信於被害
    人後，旋將電話轉接予二線機手接聽，蔡侑穎等4人已著手
    對至少1名中國大陸地區民眾行騙而未遂等事實，業據本院
    認定如前，且為被告謝雅妃所不爭執，是此部分之事實，應
    堪認定為真。
(二)證人蔡侑穎偵查中證述略為：除了被告謝雅妃以外，搜索現
    場的其餘4人都是做詐騙的等語（見偵卷一第645頁）；於原
    審準備程序時陳稱略以：被告謝雅妃因為要社會勞動報到，
    只是有時會過去找我，她沒有參與詐騙部分等語（見原審卷
    第126頁）。證人江志翰、許一中、秦祥恩於原審準備程序
    時則均證述略為：只有蔡侑穎、江志翰、許一中、秦祥恩有
    從事詐騙等語（見原審卷第218頁至第219頁）。則上開本案
    已經坦承參與系爭詐欺集團之成員，均一致稱被告謝雅妃並
    非集團成員，被告謝雅妃雖在搜索時在場，是否等同有參與
    機房內詐騙行為，已有可疑。
(三)證人秦祥恩於警詢、偵查中證述略以：我出去玩的時候認識
    一個叫凱哥的人，他說有個工作比我當時作的餐飲業賺的還
    要多，但他沒有說工作是什麼樣的工作，我就說好，凱哥的
    年籍跟真實姓名我不知道。凱哥委託妃妃即被告謝雅妃照顧
    我、跟我聯絡，我在110年2月的時候自行搭客運到朝馬，被
    告謝雅妃跟綽號鮪魚（即蔡侑穎）來接我，之後就到16日被
    搜索的地點等語（見偵卷一第114頁、第633頁）；於原審審
    理時證述略為：我先認識被告謝雅妃再認識凱哥，那時候是
    被告謝雅妃先打給我，後續就是蔡侑穎跟我聯絡，被告謝雅
    妃打電話給我，跟本件機房沒有關係，因為事後都是蔡侑穎
    跟我聯絡。凱哥介紹工作後，跟我說會派蔡侑穎來跟我接洽
    工作的事，只有講蔡侑穎，是透過被告謝雅妃的電話聯絡我
    。我從臺北到臺中朝馬是蔡侑穎跟我約的，我聯絡蔡侑穎是
    透過被告謝雅妃，那時候車上除了蔡侑穎以外，被告謝雅妃
    也有同行一起來接我，之後我們三個人就進了機房。從我2
    月份進機房，然後到警方查獲的這段期間，被告謝雅妃沒有
    都住在機房裡面，就是偶爾會看到她，有時候會離開，有時
    候會來，有無過夜沒印象。進機房之後的吃飯或用錢等生活
    需求，都是蔡侑穎幫我處理，工作也是蔡侑穎分配。工作報
    酬的事情，我一開始先在車上問被告謝雅妃，但她沒有回答
    我，之後被告謝雅妃又跑去問蔡侑穎，蔡侑穎才跟我講。我
    們只要經過蔡侑穎同意就可以進出機房，我、蔡侑穎、許一
    中跟江志翰4個人有一起去逛過夜市，被告謝雅妃沒有去。
    從我到機房到我被查獲，只看過被告謝雅妃2、3次，被告謝
    雅妃就是來找蔡侑穎。我偵查中說「凱哥」委託被告謝雅妃
    照顧我、跟我聯絡，是因為一開始跟我聯絡的是被告謝雅妃
    ，然後我就以為是這樣等語（見原審卷第274頁至第297頁）
    。是以由證人秦祥恩上開之證述可知，秦祥恩係因透過凱哥
    介紹方參與系爭詐欺集團，至臺中市○○區○○○路00號之0棟00
    樓之0後，相關之工作分配、生活需求與薪資計算，均由蔡
    侑穎負責，被告謝雅妃僅係以電話聯繫秦祥恩，並與蔡侑穎
    一同至朝馬接秦祥恩到上開機房，而系爭詐欺集團如何運作
    ，均與被告謝雅妃無涉，自難依秦祥恩前揭證述，遽認被告
    謝雅妃有何參與犯罪組織、加重詐欺未遂等犯行。
(四)公訴人雖以被告謝雅妃曾因參與電信詐欺集團犯罪組織，經
    法院判處罪刑在案，被告此前案紀錄之犯罪事實，係與本案
    相類似之犯罪行為，豈會不知經警查獲之機房是從事詐騙，
    足認被告謝雅妃於該段期間涉入詐騙集團甚深，上開前案紀
    錄可作為被告謝雅妃犯本案之補強證據，因認被告謝雅妃有
    參與犯罪組織及加重詐欺等罪嫌。然本案參與系爭詐欺集團
    之成員，均一致證述被告謝雅妃沒有在機房內從事詐騙工作
    ，業如前述；而被告謝雅妃於110年3月16日搜索時遭查獲扣
    案之白色IPHONE手機（含0000000000SIM卡1張，IMEI：0000
    00000000000），也無任何用於詐欺相關之積極證據，與同
    案其他有從事詐欺工作之被告遭查扣之物品均有詐欺講稿、
    詐欺電話記錄等詐欺相關資料，顯有不同，亦難以認定被告
    謝雅妃有直接參與本案之詐欺行為。縱被告謝雅妃前有因參
    與詐騙集團經法院判處罪刑情事，僅能證明被告謝雅妃有該
    項犯罪紀錄，自無從依憑此點，即認定被告謝雅妃有為本案
    參與犯罪組織及加重詐欺未遂犯行。
七、綜上所述，對於被告之成罪事項，應由檢察官負舉證義務。
    本案檢察官所舉之證據，尚未達通常一般之人均不致於有所
    懷疑，而得確信其為真實之程度，是被告謝雅妃是否涉有公
    訴意旨所指參與犯罪組織與加重詐欺未遂犯行，均猶有合理
    之懷疑。此外，本院在得依或應依職權調查證據之範圍內，
    復查無任何積極證據足資證明被告謝雅妃有公訴意旨所指參
    與犯罪組織及加重詐欺未遂犯行，本諸「罪證有疑，利歸被
    告」之證據法則，應認不能證明被告謝雅妃犯罪，揆諸上揭
    刑事訴訟法規定及判例意旨，應為被告謝雅妃無罪之諭知。
    原審認不能證明被告謝雅妃犯罪，而依刑事訴訟法第301條
    第1項規定，諭知被告謝雅妃無罪之判決，經核認事用法，
    並無不合，應予維持。
八、檢察官就原審諭知被告謝雅妃無罪部分，其上訴意旨略以：
    ㈠現今詐欺集團分工細膩，非少數人所能遂行，其分層工作
    包括成立詐欺集團資金之提供、成員之招募與確認、機房架
    設與維護、資訊網路通路、人頭帳戶與電話門號之蒐集、向
    被害人施詐、領取被害人匯入或交付之款項以及將詐得之款
    項向上級交付等工作。是以，詐欺集團除首謀負責謀議成立
    詐欺集團並招募成員外，其成員均分別執行上開詳細分層之
    工作任務，各成員僅就其所擔任之工作分層負責，且各成員
    對彼此存在均有知悉為已足，自不以須有認識或瞭解彼此為
    必要。故詐欺集團各分層工作既屬犯罪之計畫之一部分，則
    上開詐欺集團用以分層工作連絡成立之通訊軟體群組自屬秘
    密之連繫網路，若非詐欺集團工作成員份子自不容許一般無
    關之人隨意加入，否則詐欺集團即有遭查獲可能，此乃常理
    可知，因此得以加入詐欺集團軟體群組者必屬詐欺集團成員
    無誤。經查，被告謝雅妃於準備程序中供稱：「（問：蔡侑
    穎之前跟檢察官說壹個叫阿德的人叫他租○○○路的房子，工
    作內容是要詐騙，秦祥恩是搭客運到臺中，他說秦祥恩的聯
    絡方式是謝雅妃給的，這句話妳有何意見？）答：阿德的人
    我不知道，秦祥恩的聯絡方式確實是我給的。（問：是妳介
    紹秦祥恩給蔡侑穎認識嗎？）答：對。」；證人即同案被告
    秦祥恩則於準備程序中供稱：「（問：你到臺中時，是朝馬
    有人去接你，是何人去接你？）答：謝雅妃。（問：是何人
    去接你？）答：開車是蔡侑穎，我是認識謝雅妃他帶我去軍
    福七路。」等語，足認秦祥恩的聯絡方式係被告謝雅妃給蔡
    侑穎，並由被告謝雅妃聯繫秦祥恩後，與蔡侑穎一同至朝馬
    站去接秦祥恩進入本件詐欺機房，秦祥恩始有後續聽從蔡侑
    穎之指示為本件加重詐欺犯行，是被告謝雅妃實有招募秦祥
    恩加入本件詐欺機房之犯行。㈡另查，被告謝雅妃前於108年
    8月11日起加入參與鄭銘元為首之電信詐欺集團犯罪組織，
    經原審法院以108年度訴字第2921號案件判決有罪。被告謝
    雅妃上開前案紀錄之犯罪事實，與本案為相類似之犯罪行為
    ，足認被告謝雅妃於該段期間內涉入詐騙集團甚深，前開前
    案紀錄並非僅得證明其品性或特定品格特徵，而應可佐證說
    明被告謝雅妃於本案犯罪之動機、機會及犯罪同一性。原審
    判決認本案僅有秦祥恩之單一證述，並無補強證據，與證據
    裁判法則相違，非無再行斟酌之餘地，請撤銷原判決，更為
    適當合法之判決。惟查，檢察官上訴意旨所指摘部分，均業
    經本院論述如前，亦即並無證據足以證明被告謝雅妃有公訴
    意旨所指參與犯罪組織及加重詐欺未遂犯行。檢察官提起上
    訴猶認被告謝雅妃有罪，惟僅就原審依職權所為之證據取捨
    以及心證裁量，再行爭執或質以推測之詞，仍未提出適合於
    證明犯罪事實之積極證據，上訴意旨所指仍難以動搖原判決
    就被告謝雅妃無罪認定之基礎。從而，檢察官上訴意旨指摘
    原判決此部分不當，為無理由，應予駁回。
九、另按刑事訴訟之審判，採彈劾主義，亦即不告不理原則，案
    件須經起訴，繫屬於法院，法院始有審判之義務，審判之事
    實範圍，自應以起訴之事實為範圍，如事實已經起訴而未予
    裁判或未經起訴而予裁判，既均違背上開原則，自屬當然違
    法，此觀刑事訴訟法第268條及第379條第12款規定自明；惟
    因國家對單一性案件僅有一個刑罰權，此種案件之全部事實
    自不容割裂，而應合一裁判，故同法第267條規定「檢察官
    就犯罪事實之一部起訴者，其效力及於全部」，此即所謂審
    判不可分，亦即審判事實範圍之擴張，此種事實之擴張，須
    以未經起訴之事實（學術上有稱為「潛在事實」）與已經起
    訴之事實（學術上有稱為「顯在事實」）俱屬有罪且互有實
    質上或裁判上一罪之不可分關係為前提，始無礙於審判事實
    與起訴事實之同一性，如其中之一部不能證明犯罪，既與他
    部無不可分關係，自無合一裁判之餘地（最高法院86年度台
    上字第3764號判決意旨參照）。又刑事訴訟法並無如民事訴
    訟法得「擴張或減縮應受判決事項之聲明」之規定，是就與
    已經具體起訴之案件無上開單一性不可分關係之犯罪尚不得
    於準備程序或審判期日，逕以擴張起訴犯罪事實之請求代替
    訴之追加。經查，遍觀本件起訴書犯罪事實與所犯法條欄之
    記載，全無關於被告謝雅妃涉及組織犯罪防制條例第4條第1
    項之招募他人加入犯罪組織罪犯嫌之敘述，檢察官卻於前揭
    上訴書中論述被告謝雅妃有涉及招募他人加入犯罪組織犯嫌
    ，衡諸上開最高法院判決要旨，此部分自不在起訴之範圍；
    又關於被告謝雅妃被訴參與犯罪組織及加重詐欺未遂犯嫌，
    業因不能證明犯罪而應為無罪之諭知，已如前述，依上開說
    明，檢察官此部分上訴主張，自與其提起公訴之犯罪事實部
    分無裁判上不可分關係可言，縱令檢察官上開所述屬實，亦
    無從擴張犯罪事實部分進行審理，附此敘明。
據上論斷，應依刑事訴訟法第368條，判決如主文。
本案經檢察官何宗霖提起公訴，檢察官温雅惠提起上訴，檢察官
陳幸敏到庭執行職務。
中　　華　　民　　國　　111 　年　　6 　　月　　 7　　日
            刑事第六庭　  審判長法　官　張  靜  琪
                                法　官　鍾  貴  堯
                                法　官　劉  柏  駿
以上正本證明與原本無異。
被告謝雅妃部分，被告謝雅妃不得上訴；檢察官得提起上訴之理
由，以刑事妥速審判法第9條第1項所列各款情事為限。
被告秦祥恩部分得上訴。
如不服本判決得上訴部分應於收受送達後二十日內向本院提出上
訴書狀，其未敘述上訴之理由者並得於提起上訴後二十日內向本
院補提理由書（均須按他造當事人之人數附繕本）「切勿逕送上
級法院」。因疫情而遲誤不變期間，得向法院聲請回復原狀。

                                書記官  林  巧  玲

中　　華　　民　　國　　111 　年　　6 　　月　　7 　　日
刑事妥速審判法第9條第1項
除前條情形外，第二審法院維持第一審所為無罪判決，提起上訴
之理由，以下列事項為限：
一、判決所適用之法令牴觸憲法。
二、判決違背司法院解釋。
三、判決違背判例。

附錄本案論罪科刑法條：
組織犯罪防制條例第3條
發起、主持、操縱或指揮犯罪組織者，處3年以上10年以下有期
徒刑，得併科新臺幣1億元以下罰金；參與者，處6月以上5年以
下有期徒刑，得併科新臺幣1千萬元以下罰金。但參與情節輕微
者，得減輕或免除其刑。
具公務員或經選舉產生之公職人員之身分，犯前項之罪者，加重
其刑至二分之一。
犯第1項之罪者，應於刑之執行前，令入勞動場所，強制工作，
其期間為3年。
前項之強制工作，準用刑法第90條第2項但書、第3項及第98條第
2項、第3項規定。
以言語、舉動、文字或其他方法，明示或暗示其為犯罪組織之成
員，或與犯罪組織或其成員有關聯，而要求他人為下列行為之一
者，處3年以下有期徒刑，得併科新臺幣3百萬元以下罰金：
一、出售財產、商業組織之出資或股份或放棄經營權。
二、配合辦理都市更新重建之處理程序。
三、購買商品或支付勞務報酬。
四、履行債務或接受債務協商之內容。
前項犯罪組織，不以現存者為必要。
以第5項之行為，使人行無義務之事或妨害其行使權利者，亦同
。
第5項、第7項之未遂犯罰之。

中華民國刑法第339條之4
犯第339條詐欺罪而有下列情形之一者，處1年以上7年以下有期
徒刑，得併科1百萬元以下罰金：
一、冒用政府機關或公務員名義犯之。
二、三人以上共同犯之。
三、以廣播電視、電子通訊、網際網路或其他媒體等傳播工具，
    對公眾散布而犯之。
前項之未遂犯罰之。

附表：
編號 物品名稱 數量 1 SONY筆電（含電源線、無電池） 1台 2 SAMSUNG手機(含SIM卡壹張，門號：0000000000) 1支 3 IPHONE手機(黑) 1支 4 詐欺講稿 1份